【裁判字號】    88,上易,2065
【裁判日期】    890125
【裁判案由】    恐嚇
【裁判全文】
臺灣高等法院高雄分院刑事判決          八十八年度上易字第二六五號
    上訴人
    即被告  丙○○
右上訴人因恐嚇案件，不服臺灣高雄地方法院八十八年度易字第二八０三號中華民國
八十八年九月二十日第一審判決（起訴案號：臺灣高雄地方法院檢察署八十八年度偵
字第七九八一號），提起上訴，本院判決如左：
      主      文
上訴駁回。
      事實及理由
一、本案經本院審理結果，認第一審判決認事用法及量刑均無不當，應予維持，並引
    用第一審判決記載之事實、證據及理由。
二、被告上訴意旨略以告訴人乙○○所提之錄音帶，係剪接被告於不同時期之對話，
    用來誣陷被告云云；但查錄音帶之內容，被告既承認係其聲音，則該內容究竟是
    被告於何時對何人所講之話，被告應可舉證證明，其未能舉證證明，辯稱係告訴
    人剪接誣告，應無可取，其上訴為無理由，應予駁回。
三、被告經合法傳喚，無正當理由不到庭，爰不待其陳述逕行判決。
據上論結，應依刑事訴訟法第三百六十八條、第三百七十一條、第三百七十三條，判
決如主文。
本案經檢察官朱文彬到庭執行職務。
中    華    民    國     八十九     年       一       月     二十五     日
                              臺灣高等法院高雄分院刑事第六庭
                                  審判長法官  陳吉雄
                                        法官  周賢銳
                                        法官  江泰章
右正本證明與原本無異。
不得上訴。
                                      書記官  黃一秋
中    華    民    國     八十九     年       一       月    二十七      日
                                                                        Ｇ
臺灣高雄地方法院刑事判決                        八十八年度易字第二八○三號
    公  訴  人  臺灣高雄地方法院檢察署檢察官
    被      告  丙○○  女  三十五歲（民國○○○年○○月○○日生）
                        住高雄市○○區○○街五四號二樓
                        身分證統一編號：Ｚ000000000號
右列被告因恐嚇案件，經檢察官提起公訴（八十八年度偵字第七九八一號），本院判
決如左：
    主  文
丙○○以加害身體之事，恐嚇他人致生危害於安全，處拘役伍拾日，如易科罰金以
佰元折算壹日，緩刑貳年。
    事  實
一、丙○○與乙○○本係夫妻關係，因故於民國八十七年十一月十四日離婚。二人離
    婚後，仍經常因子女監護問題而發生爭吵，丙○○於八十八年一月五日下午六時
    十三分許（起訴書誤繕為二十一時許），在高雄市○○區○○街五四號二樓住處
    ，撥打其所有之行動電話︰○九三六—七七五四三八號至乙○○住處，適乙○○
    不在家，丙○○竟於電話答錄機內留言，出言恫嚇︰「你過來，不然我要去潑硫
    酸」、「你要不要過來，不然我要過去」等語，乙○○於同日下午九時許開啟電
    話答錄機始知悉上情，致乙○○心生畏懼，而危害乙○○之安全，乙○○為求自
    保，遂持該電話錄音帶報警處理。
二、案經高雄市政府警察局楠梓分局報請臺灣高雄地方法院檢察署檢察官偵查起訴。
    理  由
一、訊據被告丙○○坦承其於右揭時、地有以其所有○九三六─七七五四三八號之行
    動電話向被害人乙○○稱：「你過來，不然我要去潑硫酸」、「你要不要過來，
    不然我要過去」等情，惟矢口否認有恐嚇被害人之意，辯稱：這是一場誤會，伊
    尚住他家對面，伊僅是要請被害人過來談小孩的事，並無恐嚇他的意思云云。惟
    查，被告撥打電話至被害人住處，於電話答錄機內留言恐嚇要潑被害人硫酸，被
    害人開啟電話答錄機聞言後，心生畏懼而報警處理等情，業據被害人於警訊時指
    訴在卷，且經本院當庭播放被害人提出之錄音帶勘驗屬實，被告亦供承錄音帶內
    容係其電話留言無訛，且被害人於本院審理中，仍指陳其對被告提出告訴，係為
    保護自己，足見被告前開電話留言，已致使被害人心生畏懼，被告上開所辯無恐
    嚇之意云云，無非係卸責避就之詞，不足採信。又被害人雖指稱被告電話恐嚇之
    時間係八十八年元月五日二十一時許，惟質之被告供稱：伊當天下午五時三十分
    下班，接完小孩，回到家已六時許，打電話給被害人，當時被害人不在家，係電
    話錄音的等語，參以本院向遠傳電信股份有限公司調取附卷之被告使用○九三六
    ─七七五四三八號行動電話雙向通聯紀錄記載被告於八十八年一月五日，僅於十
    八時十三分發話一次等情觀之，足認被告撥電話留言恐嚇之時間係八十八年一月
    五日下午六時十三分，至於被害人所稱之是日下午九時許，應係被害人開啟電話
    錄音機，聽見被告留言恐嚇之時間，而非被告撥打電話之時間至明。此外，復有
    被害人乙○○提出之電話答錄機錄音帶乙卷在卷足稽，事證明確，被告犯行洵堪
    認定，應予依法論科。
二、核被告所為，係犯刑法第三百零五條之恐嚇危害安全罪。爰審酌被告尚無前科，
    素行甲好，有本院被告全國前案紀錄表足稽，其犯罪動機在於催請被害人至其住
    處談論離婚後子女監護等事宜，另斟酌其犯罪之手段、所生之危害及犯罪後之態
    度等一切情狀，量處如主文所示之刑。又被告係被害人之前妻，本次為商談子女
    監護事，二人發生爭執後，被告心生不滿，一時失慮觸犯刑章，且被告前未曾受
    有期徒刑以上刑之宣告，係為初犯，經此教訓後，當知所警惕而無再犯之虞，所
    宣告之刑，本院認以暫不執行為適當，爰併予宣告如主文所示之緩刑，以勵自新
    ，並諭知易科罰金之折算標準。
據上論斷，應依刑事訴訟法第二百九十九條第一項前段，刑法第三百零五條、第四十
一條、罰金罰鍰提高標準條例第一條前段、第二條判決如主文。
本案經檢察官高碧霞到庭執行職務。
中    華    民    國     八十八     年      九      月      二  十      日
                                    臺灣高雄地方法院刑事第四庭
                                        審判長法  官  徐  文  祥
                                              法  官  徐  美  麗
                                              法  官  劉  定  安
右為正本，係照原本作成，證明與原本無異。
如不服本判決，應於送達後十日內，向本院提出上訴狀。
                                              書記官  李  文  記
中    華    民    國     八十八     年      九      月      二十三      日
附錄本案論罪科刑法條全文
刑法第三百零五條
以加害生命、身體、自由、名譽、財產之事，恐嚇他人致生危於安全者，處二年以下
有期徒刑、拘役或三百元以下罰金。


司法院資訊處製作；財團法人民間司法改革基金會備份。
